【裁判字號】    99,交聲,604
【裁判日期】    990722
【裁判案由】    違反道路交通管理處罰條例聲明異議
【裁判全文】
臺灣臺北地方法院交通事件裁定         99年度交聲字第604號
異  議  人
即受處分人  甲○○
上列受處分人因違反道路交通管理處罰條例事件，對於臺北市交
通事件裁決所民國99年3月31日所為之處分（原處分案號：北市
裁罰字第裁22－AEY100706號），聲明異議，本院裁定如下：
    主  文
異議駁回。
    理  由
一、按汽車駕駛人駕駛汽車，應遵守道路交通標誌、標線、號誌
    之指示，道路交通安全規則第90條前段定有明文。復按汽車
    駕駛人，行經有燈光號誌管制之交岔路口闖紅燈者，處新臺
    幣（下同）1,800元以上5,400元以下罰鍰；汽車駕駛人有第
    53條之情形者，並記違規點數3 點，道路交通管理處罰條例
    第53條第1 項、第63條第1 項第3 款亦已分別明訂。又道路
    交通管理處罰條例所稱之汽車，依該條例第3 條第8 款之規
    定，包含機器腳踏車在內。
二、本件異議人即受處分人甲○○，於民國98年6月9日9時15 分
    許，騎乘車牌號碼BDX-930重型機車，行經有燈光號誌管制
    之臺北市○○街3巷口時，因違規闖紅燈為警攔停，經在場
    員警以受處分人之車輛有「闖紅燈」之違規事實，依違反道
    路交通管理處罰條例第53條第1項規定，掣單舉發。嗣因受
    處分人向原處分機關即臺北市交通事件裁決所提出申訴，經
    原處分機關請原舉發單位調查結果，仍認受處分人之上開違
    規行為屬實，原處分機關遂以受處分人有「駕車行經有燈光
    號誌管制之交叉路口闖紅燈」之行為，於99年3月31日依道
    路交通管理處罰條例第53條第1項、第63條第1項第3款及違
    反道路交通管理事件統一裁罰標準表之規定，裁處受處分人
    罰鍰1800元，並記違規點數3點。
三、聲明異議意旨如附件所載。
四、按駕駛人駕駛車輛，應遵守道路交通標誌、標線、號誌之指
    示，道路交通管理處罰條例第4條第1項前段定有明文。又車
    輛面對圓形紅燈表示禁止通行，不得超越停止線或進入路口
    ，道路交通標誌標線號誌設置規則第206條第1項第5 款亦有
    明定。訊據受處分人固不否認有於上開時間，騎乘前揭車輛
    ，行經有燈光號誌管制之臺北市○○街3巷口交岔路口紅燈
    越線之事實，惟辯稱其當時係因有野狗在叫且其機車老舊煞
    車不及所致，並非故意闖紅燈云云。經查：本件交通違規舉
    發過程，業經證人即舉發之員警林文雄到庭具結證稱：「當
    時我從臺北市○○區○○街由南往北行駛，到景華街三巷口
    ，我當時騎警用機車，快到路口時，看到紅燈我就減速準備
    停車，結果看到對向異議人就騎機車闖紅燈，我就把異議人
    攔下依法告發。我是在異議人騎車過來時，把異議人攔下來
    。」、「（問：你看到對方闖紅燈，有無看到後方有野狗追
    趕或聽到狗叫聲？）我沒有聽到狗叫聲，也沒有看到野狗在
    追。」、「（問：你看到異議人所騎的機車，是到紅綠燈口
    未減速直接穿越，或是已經減速突然又衝出？）我是看到異
    議人沒有減速就直接騎過來」等語。本院參諸證人林文雄與
    受處分人之間不僅未有任何怨隙，且素不相識，衡情證人應
    無設詞攀誣，或虛構違規事實陷害受處分人之理，況員警執
    行公務時，本身即受有行政懲處責任之監督，且其到庭具結
    作證，更以偽證罪之刑事責任擔保其證言之真實性，是證人
    所為之證詞，堪以採信。受處分人所辯機車老舊、野狗追趕
    云云，均屬卸責之詞，並不足解免其闖紅燈之責。綜上事證
    明確，受處分人於上開時、地違規之事實，應堪以認定。
五、綜上所述，受處分人於前揭時、地，駕車行經有燈光號誌管
    制之交岔路口有闖紅燈之違規事實明確，原處分機關依道路
    交通管理處罰條例第53條第1項、第63條第1項第3款及違反
    道路交通管理事件統一裁罰基準表規定，裁處受處分人罰鍰
    1,800元，並記違規點數3點，於法核無違誤，是本件受處分
    人之異議為無理由，應予駁回。
據上論斷，應依道路交通案件處理辦法第19條，裁定如主文。
中    華    民    國    99    年    7     月    22    日
                  交通法庭法  官  廖紋妤
上正本證明與原本無異。
如不服本裁定，應於裁定送達後5日內向本院提出抗告狀。
                          書記官  周小玲
中    華    民    國    99    年    7     月    26    日

司法院資訊處製作；財團法人民間司法改革基金會備份。
